# 投资联营与合营的非综合收益的净资产变化

提问人：henry204618 时间：2012-07-23 18:22:04
学习，期待陈老师的解读

回答人：chenyiwei
感谢提供信息！这确实是一个值得关注的动向。 但我个人对此还是不完全赞同，这个staff paper中的解释似乎并未解决这种做法与“权益性交易”的概念之间的冲突问题，即：“权益性交易”成立的基本前提应当是：交易对手是本企业的权益持有者，而联营企业的其他股东并非本集团的权益持有者。同时，这种做法也会产生新的矛盾，例如如果在“视同处置”的情况下，将差额贷记权益，而采用“先同步增资再减持新增股份”的处理，将得到不一样的结果。 从我个人理解来说，我理解应当区分不影响本企业所占权益比例的权益变动（如股份支付）、导致本企业股权比例下降（视同处置）的权益变动、导致本企业权益比例上升的权益变动（视同增持）分别按不同原则处理。

提问人：henry204618 时间：2012-07-23 22:25:05
请教陈老师，这个staff paper的初步结论是不是和国内解释 5 号的内部讨论稿有点不谋而合了，对解释 5 号的最终结论是不是会有影响？

回答人：chenyiwei
解释 5 号目前能否出台还有疑问，并且也与 2012 年 3 月IASB meeting的结论不一致。我理解该staff paper对解释 5 号的最终结论产生影响的可能性似乎不大。